【裁判字號】    97,上訴,972
【裁判日期】    970917
【裁判案由】    毒品危害防制條例
【裁判全文】
臺灣高等法院臺南分院刑事判決    97年度上訴字第972號
上  訴  人
即  被  告  甲○○
選任辯護人  蔡信泰  律師
上列上訴人即被告因毒品危害防制條例案件，不服臺灣臺南地方
法院97年度訴字第979號中華民國97年7月15日第一審判決（起訴
案號：臺灣臺南地方法院檢察署97年度毒偵字第1064號），提起
上訴，本院判決如下：
    主      文
上訴駁回。
    事      實
一、甲○○前因施用第一級毒品海洛因案件，經觀察勒戒後，無
    繼續吸用傾向，於民國 (下同)91年9月24日釋放，仍不知悔
    改，復於五年內，在93年12月23日又因吸食第一級毒品海洛
    因，經法院判處有期徒刑七月，於94年10月1日執行完畢，
    仍不知悔改，又於97年4月9日或10日左右，在台南市○○路
    ○段164巷5弄9號住處將海洛因摻入礦泉水後，再以針筒注射
    方式施用第一級毒品海洛因一次。嗣於97年4月12日晚上8時
    50分許，在台南市○○路128巷之7號前為警查獲經驗尿有嗎
    啡反應及扣得甲○○所有第一級毒品海洛因0.30公克，始查
    悉上情。
二、案經台南市警察局第一分局報請臺灣臺南地方法院檢察署檢
    察官偵查起訴。
    理      由
一、訊據上訴人即被告甲○○於原審及本院審理中坦承有於上揭
    時地施用第一級毒品海洛因之犯行，並有扣案第一級毒品海
    洛因0.30公克扣案可資佐證，復有尿液檢驗報告可稽。又被
    告曾因施用第一級毒品海洛因案件，經觀察勒戒期滿，於91
    年9月24日釋放，又於93年12月23日又因吸食第一級毒品海
    洛因，經法院判處有期徒刑七月，於94年10月1日執行完畢
    並有全國施用毒品案件紀錄表、刑案資料查註表可証。綜上
    所述，被告自白有施用第一級毒品海洛因之犯行，經核與事
    實相符，自可採為證據，其罪證明確，犯行堪予認定。
二、核被告甲○○所為，係犯毒品危害防制條例第10條第1項施
    用第一級毒品罪。又被告持有第一級毒品海洛因之低度行為
    ，為其施用之高度行為所吸收，不另論罪。查被告前因毒品
    案件，經入監服刑，甫於94年10月1日因徒刑執行完畢而出
    監，此有臺灣高等法院被告前案紀錄表在卷可查，其受有期
    徒刑之執行完畢後，5年內故意再犯本件有期徒刑以上之罪
    ，為累犯，應依刑法第47條第1項規定加重其刑。
三、原審適用毒品危害防制條例第10條第1項、第18條第1項，刑
    法第11條前段、第38條第1項第2款、第47條第1項之規定，
    並審酌被告歷經勒戒、戒治之治療程序，及徒刑之處罰，猶
    未能戒除毒癮，戒毒意志不堅，未能知錯改過，惟念及施用
    毒品係戕害個人健康，並未侵害他人權益、犯罪手段平和、
    素行狀況，及其犯後態度良好，坦承犯行等一切情狀，量處
    有期徒刑十月，以示儆懲。又以扣案之海洛因（驗餘後淨重
    0.081公克），屬於查獲之第一級毒品，應依毒品危害防制
    條例第18條第1項前段規定，沒收銷燬之；包裝海洛因之包
    裝袋1個，業與毒品析離，且為被告所有用於包裹毒品，以
    防止其裸露、逸出、潮濕，便於攜帶、持有、施用毒品之用
    ，應依刑法第38條第1項第2款規定沒收之等情。本院經核其
    認事用法，均無不當，量刑亦稱妥適。被告上訴意旨，認原
    審量刑過重云云，為無理由，應予駁回。
據上論結，應依刑事訴訟法第368條，判決如主文。
本案經檢察官李傳來到庭執行職務。
中    華    民    國    97    年    9     月    17    日
                  刑事第五庭    審判長法  官  楊明章
                                      法  官  戴勝利
                                      法  官  顏基典
以上正本證明與原本無異。
如不服本判決，應於收受本判決後十日內向本院提出上訴書狀。
其未敘述上訴理由者並得於提起上訴後十日內向本院補提理由書
狀（均須按他造當事人之人數附繕本）「切勿逕送上級法院」。
                                      書記官  呂嘉文
中    華    民    國    97    年    9     月    18    日
【附錄】本判決論罪科刑法條：
毒品危害防制條例第10條
施用第一級毒品者，處六月以上五年以下有期徒刑。
施用第二級毒品者，處三年以下有期徒刑。


司法院資訊處製作；財團法人民間司法改革基金會備份。
